臺灣臺中地方法院刑事判決
111年度金訴字第1444號
公  訴  人  臺灣臺中地方檢察署檢察官
被      告  楊怡玟



選任辯護人  盧永盛律師
            黃瑞霖律師
被      告  鍾政翰


選任辯護人  王彥律師
上列被告等因違反洗錢防制法等案件，經檢察官提起公訴（111
年度偵字第15727、15728號、110年度偵字第25985號）及移送併
辦（111年度偵字第31529號），本院判決如下：
    主  文
楊怡玟幫助犯洗錢防制法第十四條第一項之一般洗錢罪，處有期
徒刑伍月，併科罰金新臺幣壹萬元，罰金如易服勞役，以新臺幣
壹仟元折算壹日。緩刑貳年，並應依如附件所示之內容（含金額
、給付方法）履行賠償。
鍾政翰幫助犯洗錢防制法第十四條第一項之一般洗錢罪，處有期
徒刑肆月，併科罰金新臺幣壹萬元，罰金如易服勞役，以新臺幣
壹仟元折算壹日。緩刑貳年，並應依如附件所示之內容（含金額
、給付方法）履行賠償。
    事  實
一、楊怡玟、鍾政翰2人依其等社會生活經驗及智識程度，可預
    見金融機構帳戶係個人理財之重要工具，為個人財產、信用
    之重要表徵，一般人蒐集他人名義之金融帳戶使用，經常有
    供作財產犯罪用途之可能，而犯罪者取得他人存摺或提款卡
    （含密碼）之目的在於取得贓款及掩飾犯行不易遭人追查，
    對於提供帳戶雖無引發他人萌生犯罪之確信，但仍以縱若前
    開取得帳戶之人利用其帳戶持以詐欺取財，並掩飾、隱匿特
    定犯罪所得而洗錢，亦不違背其本意之幫助犯意，由鍾政翰
    向何昆育轉知楊怡玟有需要金融帳戶之訊息，何昆育再將此
    事告知何柏憲。何柏憲即於民國109年10月至12月間某日，
    在臺中市○區○○路00巷0弄0號2樓之2何昆育住處，將其所申
    辦之合作金庫商業銀行帳號0000000000000000號帳戶（下稱
    何柏憲合庫銀行帳戶）及永豐商業銀行帳號00000000000000
    號帳戶（下稱何柏憲永豐銀行帳戶）之存摺、金融卡交予何
    昆育。何昆育復於同年11月底至12月初間某日，與楊怡玟相
    約在臺中市北屯區崇德路附近，將上開何柏憲合庫帳戶及永
    豐銀行帳戶之金融卡（含密碼），併同其申設所有之國泰世
    華銀行帳號000000000000000號帳戶（下稱何昆育國泰世華
    帳戶）、台新商業銀行帳號00000000000000000號帳戶（下
    稱何昆育台新銀行帳戶）之金融卡（含密碼）、印章等物交
    予楊怡玟，另將上開帳戶網路銀行之帳號、密碼，以通訊軟
    體Telegram傳送予鍾政翰（何昆育、何柏憲2人涉犯幫助洗
    錢等犯行，業經最高法院111年度台上字第2915號判決確定
    在案），鍾政翰再轉知楊怡玟。楊怡玟取得前揭4個金融帳
    戶資料後，即將之轉交予真實姓名年籍均不詳、綽號「四爺
    」之成年男子收受，嗣「四爺」取得上開金融帳戶資料後，
    即與其所屬之詐欺集團成員共同意圖為自己不法之所有，基
    於詐欺取財與一般洗錢之犯意聯絡，先後於附表所示之時間
    ，以附表所示之詐騙方法，對附表編號1至15「被害人」欄
    所示之15人施用詐術，致其等均陷於錯誤，各自於附表所示
    之時間，將如附表所示之金額匯款至指定帳戶內（匯款之時
    間、金額、帳戶均詳如附表所示），該等款項旋遭提領殆盡
    ，而隱匿犯罪所得之去向。嗣侯昇佑等人發覺受騙報警處理
    ，始循線查知上情。
二、案經侯昇佑、尤憶玲訴由臺南市政府警察局歸仁分局；黃秋
    雁、林玥岑、葉姵妤、高璧如、林雅寶訴由臺中市政府警察
    局第六分局；王哲祥、顏吟郡、鄭仲儒訴由臺中市政府警察
    局清水分局；朱文絹訴由新北市政府警察局淡水分局；黃仕
    堯訴由新北市政府警察局三峽分局；石素貞訴由嘉義市政府
    警察局第二分局；鄭熙諺訴由臺中市政府警察局第二分局；
    莊霓臻訴由新北市政府警察局中和分局報告臺灣臺中地方檢
    察署檢察官偵查起訴。
　　理  由
一、本判決下列引用之言詞及書面陳述等各項證據資料，關於被
    告以外之人於審判外陳述之傳聞供述證據，檢察官、被告、
    辯護人於審判程序中均同意作為證據使用，或知有傳聞證據
    之情形而未於言詞辯論終結前聲明異議（本院卷第128至137
    、299至309頁），本院審酌該等證據作成時之情況，並無取
    證之瑕疵或其他違法不當之情事，且與待證事實具有關聯性
    ，應均具有證據能力。其餘認定本案犯罪事實之非供述證據
    ，經查並無違反法定程序取得之情，依刑事訴訟法第158條
    之4規定反面解釋，亦應具證據能力。
二、上開犯罪事實，業據被告楊怡玟、鍾政翰於本院審理中坦承
    不諱（本院卷第317頁），並有臺中市政府警察局清水分局
    偵查隊職務報告（偵一卷第15頁）、指認犯罪嫌疑人紀錄表
    及真實姓名對照表（偵六卷第33至36頁；偵七卷第31至34頁
    ；偵八卷第53至56、63至66、71至74頁），暨附表「證據名
    稱及卷證頁碼」欄所示各項證據在卷可參，足認被告楊怡玟
    、鍾政翰之自白與事實相符，堪以採信。綜上所述，本案事
    證明確，被告楊怡玟、鍾政翰2人之上開犯行均堪認定，應
    依法論科。
三、論罪科刑：
（一）按刑法上之幫助犯，係對於犯罪與正犯有共同之認識，而
      以幫助之意思，對於正犯資以助力，而未參與實施犯罪之
      行為者而言（最高法院75年度台上字第1509號、84年度台
      上字第5998號、88年度台上字第1270號判決意旨參照）。
      次按提供金融帳戶之存摺、提款卡及密碼之行為人，因已
      將帳戶提款資料提供他人使用，失去對自己帳戶之實際管
      領權限，若無配合親自提款，即無收受、持有或使用特定
      犯罪所得，且無積極之移轉或變更特定犯罪所得之行為，
      尚非屬洗錢防制法第2條第1款、第3款所稱之洗錢行為。
      同法第2條第2款之掩飾、隱匿行為，目的在遮掩、粉飾、
      隱藏、切斷特定犯罪所得與特定犯罪間之關聯性，是此類
      洗錢行為須與欲掩飾、隱匿之特定犯罪所得間具有物理上
      接觸關係（事實接觸關係）。而提供金融帳戶存摺、提款
      卡及密碼供他人使用，嗣後被害人雖匯入款項，然此時之
      金流仍屬透明易查，在形式上無從合法化其所得來源，未
      造成金流斷點，尚不能達到掩飾或隱匿特定犯罪所得之來
      源、去向及所在之作用，須待款項遭提領後，始產生掩飾
      、隱匿之結果。故而，行為人提供金融帳戶存摺、提款卡
      及密碼，若無參與後續之提款行為，自非洗錢防制法第2
      條第2款所指洗錢行為，無從成立一般洗錢罪之直接正犯
      。惟金融帳戶乃個人理財工具，依我國現狀，申設金融帳
      戶並無任何特殊限制，且可於不同之金融機構申請多數帳
      戶使用，是依一般人之社會通念，若見他人不以自己名義
      申請帳戶，反而收購或借用別人之金融帳戶以供使用，並
      要求提供存摺、提款卡及告知密碼，則提供金融帳戶者主
      觀上如認識該帳戶可能作為對方收受、提領特定犯罪所得
      使用，對方提領後會產生遮斷金流以逃避國家追訴、處罰
      之效果，仍基於幫助之犯意，而提供該帳戶之存摺、提款
      卡及密碼，以利洗錢實行，仍可成立一般洗錢罪之幫助犯
      。是以，行為人提供金融帳戶存摺、提款卡及密碼予不認
      識之人，固非屬洗錢防制法第2條所稱之洗錢行為，不成
      立一般洗錢罪之正犯；然行為人主觀上如認識該帳戶可能
      作為收受、提領特定犯罪所得使用，他人提領後會產生遮
      斷資金流動軌跡以逃避國家追訴、處罰之效果，仍基於幫
      助之犯意而提供，則應論以幫助犯一般洗錢罪，此乃最高
      法院最近所持之一致見解（最高法院108年度台上字第310
      1號判決意旨參照）。經查，被告鍾政翰將被告楊怡玟有
      帳戶需求一事告知何昆育，經何昆育與被告楊怡玟相約碰
      面，將其申辦所有之國泰世華、台新銀行之提款卡，及何
      柏憲之合庫、永豐銀行帳戶之提款卡等物件交予被告楊怡
      玟，再由被告鍾政翰轉知被告楊怡玟前揭金融帳戶提款卡
      之密碼與網路銀行帳號、密碼，被告楊怡玟則將該等金融
      帳戶資料交予「四爺」，使「四爺」及其所屬之詐欺集團
      成員得持以作為犯罪工具使用，先施用詐術使附表所示之
      告訴人均陷於錯誤，因而各依指示匯款至指定之上開4金
      融帳戶，該等款項繼而遭不詳詐欺集團成員提領殆盡，以
      此方式遂行詐欺取財犯行，同時犯罪所得之實際去向即經
      由存、匯入上開帳戶而混淆該其來源及性質，致生金流斷
      點，並掩飾、隱匿上開不法所得之去向及所在，逃避國家
      之追訴、處罰，惟被告楊怡玟、鍾政翰上開行為並非實行
      詐欺取財、一般洗錢之犯罪構成要件行為，亦無證據證明
      被告2人與「四爺」所屬詐欺集團成員間，有詐欺取財或
      洗錢之犯意聯絡或行為分擔，而應僅係對詐欺集團成員上
      述犯行提供助力，其所為應係幫助犯而非正犯行為。
（二）故核被告楊怡玟、鍾政翰所為，皆係犯刑法第30條第1項
      前段、同法第339條第1項、洗錢防制法第14條第1項之幫
      助詐欺取財、幫助一般洗錢罪。　　　
（三）被告鍾政翰以一告知何昆育該帳戶需求資訊而引薦何昆育
      與被告楊怡玟聯繫，復受何昆育之託轉知被告楊怡玟金融
      帳戶提款卡密碼、網路銀行帳號與密碼之行為；被告楊怡
      玟則以一交付何昆育國泰世華、台新銀行帳戶，及何柏憲
      合庫、永豐銀行帳戶資料予「四爺」之行為，幫助「四爺
      」所屬詐騙集團成員先後訛詐附表編號1至15所示之告訴
      人，同時觸犯幫助詐欺取財罪及幫助一般洗錢罪，為想像
      競合犯，應依刑法第55條前段規定，從一重之幫助一般洗
      錢罪處斷。
（四）被告楊怡玟、鍾政翰以幫助之意思，參與構成要件以外之
      行為，為幫助犯，應依刑法第30條第2項之規定，按正犯
      之刑減輕之。又被告2人於本院審理中自白犯行，依洗錢
      防制法第16條第2項規定，減輕其刑，並均遞減之。　　
（五）臺灣臺中地方檢察署111年度偵字第31529號移送併辦之犯
      罪事實(即關於附表編號15所示告訴人莊霓臻部分)，核與
      本案檢察官提起公訴部分，具想像競合犯之裁判上一罪關
      係，應為起訴效力所及，本院自應併予審究。　　　　
（六）爰審酌被告楊怡玟、鍾政翰明知目前社會以各種方式詐財
      之惡質歪風猖獗，令人防不勝防，詐財者多借用人頭帳戶
      致使警方追緝困難，詐欺事件層出不窮，手法日益翻新，
      被告鍾政翰受被告楊怡玟之託，率爾轉介收購人頭帳戶之
      管道予何昆育，再由被告楊怡玟轉交收受之金融帳戶資料
      予「四爺」，造成如附表所示多名告訴人之財產損失，缺
      乏尊重他人財產安全之觀念，破壞社會治安與人際間之信
      任，亦有礙金融交易秩序，同時增加追緝犯罪之困難，所
      為實有不該，應予非難；惟考量被告楊怡玟、鍾政翰犯後
      終能於本院審理中坦承犯行，且除附表編號1、8、14所示
      告訴人侯昇佑、林玥岑、鄭熙諺外，業已與其餘告訴人達
      成調解或和解（調解或和解條件詳如附表所示），且迄今
      皆已依條件履行賠償完畢，或有依約分期賠償等情，有本
      院111年度中司刑移調字第1752號調解程序筆錄（本院卷
      第361至364頁）、辯護人呈報之轉帳紀錄、通訊軟體對話
      紀錄、和解協議書存卷可佐（本院卷第333至359、373至4
      21、425至471、481至497頁），堪認被告2人已盡力彌補
      犯罪所生損害，態度尚佳；另斟酌被告2人無犯罪之前科
      紀錄，此有臺灣高等法院被告前案紀錄表2份在卷可查，
      素行良好，兼衡被告2人之犯罪動機、目的、犯罪手段、
      犯罪情節、被害人之人數與損失，暨被告楊怡玟於本院審
      理中陳稱大學肄業、未婚、目前從事網拍包貨、月收入約
      新臺幣（下同）3萬多元等語；被告鍾政翰自陳大學畢業
      、未婚、目前在科技業工作、月收入約4至5萬元等語（本
      院卷第318頁）之智識程度、經濟與家庭生活狀況等一切
      情狀，分別量處如主文所示之刑，並均諭知罰金如易服勞
      役之折算標準。
（七）緩刑之宣告：
      末查，被告楊怡玟、鍾政翰前未曾因故意犯罪受有期徒刑
      以上刑之宣告，此有臺灣高等法院被告前案紀錄表在卷可
      考，素行良好，且於本院審理中俱坦認犯行不諱，案發後
      已積極與附表編號2至7、9至13、15所示等12名告訴人達
      成和解或調解，除附表編號2、15所示之告訴人王哲祥、
      莊霓臻係約定分期賠償外，其餘均已履行賠償完畢，此有
      本院111年度中司刑移調字第1752號調解程序筆錄（本院
      卷第361頁）、辯護人呈報之轉帳紀錄、通訊軟體對話紀
      錄、和解協議書存卷可佐（本院卷第333至359、373至421
      、425至471、481至497頁），可知被告2人犯後尚知盡力
      彌補犯罪所生損害；另就附表編號1、8、14所示告訴人侯
      昇佑、林玥岑、鄭熙諺3人部分，被告2人雖有和解之意，
      惟因其等於本院排定之調解期日皆未到庭，後續亦經聯繫
      未果，此有本院刑事報到單、辯護人之刑事陳報狀附卷可
      證（本院卷第215至217、371至372、479頁），足認被告2
      人對告訴人侯昇佑、林玥岑、鄭熙諺確有和解之誠意，堪
      認其等經此偵審程序及科刑宣告，當知所警惕，信無再犯
      之虞，是本院認所宣告之刑，以暫不執行為適當，爰依刑
      法第74條第1項第1款規定，就被告2人均宣告緩刑2年，以
      啟自新。另為兼顧告訴人王哲祥、莊霓臻之權益，敦促被
      告楊怡玟、鍾政翰依和解條件確實履行給付，爰依刑法第
      74條第2項第3款規定，命其等各應依附件所示之協議內容
      （含金額、給付方法），給付告訴人王哲祥、莊霓臻賠償
      金。另緩刑之宣告，係國家鑒於被告能因知所警惕而有獲
      得自新機會之期望，特別賦予宣告之刑暫不執行之寬典，
      倘被告2人未遵循本院所諭知前揭緩刑期間之負擔而情節
      重大，或在緩刑期間又再犯罪，或有其他符合法定撤銷緩
      刑之原因者，均可能由檢察官聲請撤銷本件緩刑宣告，而
      生仍須執行所宣告之刑之後果，附此指明。
四、末查，本案尚無證據證明被告楊怡玟、鍾政翰2人有因上開
    犯行獲有任何報酬或利益，爰不予宣告沒收或追徵犯罪所得
    ；至依卷內事證亦無從證明被告2人係實際上提款之人，而
    有何掩飾隱匿詐欺贓款之犯行，非屬洗錢防制法第14條第1
    項之正犯，自無洗錢防制法第18條第1項規定之適用，附此
    敘明。
據上論斷，應依刑事訴訟法第299條第1項前段，洗錢防制法第14
條第1項、第16條第2項，刑法第11條前段、第339條第1項、第30
條第1項、第2項、第55條、第42條第3項前段、第74條第1項第1
款、第2項第3款，刑法施行法第1條之1第1項，判決如主文。
本案經檢察官蔣志祥提起公訴及移送併辦，檢察官藍獻榮到庭執
行職務。
中　　華　　民　　國　　111 　年　　12　　月　　8 　　日
                  刑事第三庭    審判長法  官  劉柏駿
　　　　　　　　　                    法  官  高思大
　　　　　　　　　                    法  官  路逸涵  
以上正本證明與原本無異。
如不服本判決應於收受送達後20日內向本院提出上訴書狀，並應
敘述具體理由；其未敘述上訴之理由者，應於上訴期間屆滿後20
日內向本院補提理由書（均須按他造當事人之人數附繕本）「切
勿逕送上級法院」。
告訴人或被害人如不服判決，應備理由具狀向檢察官請求上訴，
上訴期間之計算，以檢察官收受判決正本之日起算。
                                      書記官  黃于娟
中　　華　　民　　國　　111 　年　　12　　月　　8 　　日
附錄本案論罪科刑法條全文
洗錢防制法第14條
有第二條各款所列洗錢行為者，處7 年以下有期徒刑，併科新臺
幣5 百萬元以下罰金。
前項之未遂犯罰之。
前二項情形，不得科以超過其特定犯罪所定最重本刑之刑。
中華民國刑法第339條
（普通詐欺罪）
意圖為自己或第三人不法之所有，以詐術使人將本人或第三人之
物交付者，處5 年以下有期徒刑、拘役或科或併科50萬元以下罰
金。
以前項方法得財產上不法之利益或使第三人得之者，亦同。
前二項之未遂犯罰之。
中華民國刑法第30條
（幫助犯及其處罰）
幫助他人實行犯罪行為者，為幫助犯。雖他人不知幫助之情者，
亦同。
幫助犯之處罰，得按正犯之刑減輕之。
附表：
註：被害人之匯款時間、金額及提款人之提款時間、金額均以銀行之交易明細表為準（均不含交易手續費）         編號 被害人 詐欺方式 匯款時間 匯款金額（新臺幣） 匯入帳戶 證據名稱及卷證頁碼 備註（起訴或併辦案號） 和解或調解條件及給付情形 1 侯昇佑 ︵ 提 起 告 訴 ︶ 於109年12月初某日，由某詐欺集團成員以「佳欣」名義在PARTYUNG交友軟體上貼文徵友，適侯昇佑從PARTYUNG交友軟體與「佳欣」結識後，「佳欣」即向其佯稱可投資數位貨幣（SNBC/HKD）獲利云云，致侯昇佑陷於錯誤而依詐欺集團成員之指示匯款入詐騙集團指定之帳戶如右揭所示。 109年12月15日上午11時45分51秒 20,000元 何昆育之國泰世華銀行帳號（013）000000000000號帳戶 1.證人即告訴人侯昇佑之證述（偵三卷第21至23頁） 2.告訴人侯昇佑提出之新北市政府警察局中和分局積穗派出所受理刑事案件報案三聯單、受理各類案件紀錄表、受理詐騙帳戶通報警示簡便格式表及內政部警政署反詐騙案件紀錄表、金融機構聯防機制通報單（偵三卷第49至57頁） 3.告訴人侯昇佑提出之台北富邦銀行存摺及提款卡影本（偵三卷第59頁） 4.告訴人侯昇佑提出之行動電話交友、通訊及投資軟體對話訊息內容翻拍照片16張（偵三卷第60至67頁） 5.何昆育之國泰世華商業銀行帳號（013）000000000000號帳戶開戶基本資料、存款交易明細、對帳單（偵一卷第63至66頁） 110年度偵字第25985號、111年度偵字第15727、15728號 尚未和解。 2 王哲祥 ︵ 提 起 告 訴 ︶ 於同年12月上旬某日，由某詐欺集團成員以「劉雪梅」 名義在THZHM交友軟體上貼文徵友，適王哲祥從THZHM交友軟體與「劉雪梅」結識，「劉雪梅」即向其佯稱可投資比特幣期貨獲利云云，致王哲祥陷於錯誤而依詐欺集團成員之指示匯款入詐騙集團指定之帳戶如右揭所示。 109年12月16日下午3時20分5秒（起訴書記載為15時7分 許，應予更正） 135,500元 何昆育之國泰世華銀行帳號（013）000000000000號帳戶 1.證人即告訴人王哲祥之證述（偵一卷第25至27頁） 2.告訴人王哲祥提出之高雄市政府警察局三民第二分局陽明派出所受理詐騙帳戶通報警示簡便格式表及內政部警政署反詐騙案件紀錄表（偵一卷第39至41頁） 3.告訴人王哲祥提出之聯邦銀行匯款申請書影本（偵一卷第43頁） 4.何昆育之國泰世華商業銀行帳號（013）000000000000號帳戶開戶基本資料、存款交易明細、對帳單（偵一卷第63至66頁） 110年度偵字第25985號、111年度偵字第15727、15728號 鍾政翰同意給付33,875元予王哲祥，其給付方式為本協議成立後30日內，匯上開款項至王哲祥之第一銀行帳號00000000000號帳戶內。 楊怡玟同意給付33,875元予王哲祥，其給付方式為本協議成立後30日內，匯上開款項至王哲祥之第一銀行帳號00000000000號帳戶內。 3 顏吟郡 ︵ 提 起 告 訴 ︶ 於109年11月中旬某日，由某詐欺集團成員假冒「陳凱斌」名義在交友軟體與顏吟郡結識，並加LINE成好友，「陳凱斌」隨即提供「金沙集團」網址（http://amcp.viewsd.cn）給顏吟郡後，顏吟郡再依網站訊息加入自稱係該賭博網站官方人員暱稱「金沙集團」之LINE成好友。該暱稱「金沙集團」之詐欺集團成員即要求顏吟郡匯款2萬6000元到指定帳戶作為簽賭金。嗣顏吟郡發覺中獎，「金沙集團」所屬之詐欺集團成員再向顏吟郡表示欲領取中獎彩金，須先匯款至指定帳戶內作為保證金云云，致顏吟郡陷於錯誤而依詐欺集團成員之指示匯款入詐騙集團指定之帳戶如右揭所示。 109年12月17日下午12時57分4秒 80,000元 何昆育之台新銀行後甲分行帳號（812）00000000000000號帳戶 1.證人即告訴人顏吟郡之證述（偵一卷第29至32頁） 2.告訴人顏吟郡提出之新北市政府警察局三重分局永福派出所受理詐騙帳戶通報警示簡便格式表及內政部警政署反詐騙案件紀錄表（偵一卷第45至47頁） 3.告訴人顏吟郡提出之台北富邦銀行匯款委託書（證明聯）（偵一卷第49頁） 4.何昆育之台新銀行後甲分行帳號（812）00000000000000號存款交易明細（偵一卷第59至62頁） 110年度偵字第25985號、111年度偵字第15727、15728號 鍾政翰同意給付20,000元予顏吟郡，其給付方式為本協議成立後30日內，匯上開款項至顏吟郡之中國信託銀行帳號000000000000000號帳戶內。 楊怡玟同意給付20,000元予顏吟郡，其給付方式為本協議成立後30日內，匯上開款項至顏吟郡之中國信託銀行帳號000000000000000號帳戶內。 4 鄭仲儒 ︵ 提 起 告 訴 ︶ 於109年6月間某日，由某詐欺集團成員假冒「王嘉明」名義在「歡歌」APP交友軟體上與鄭仲儒結識，2人並加LINE成好友，「王嘉明」隨即向鄭仲儒提供「澳門金沙國際」網址（http ://jinsha.hw18888.com），鄭仲儒再依網站訊息加入自稱係該賭博網站客服LINE帳號「jinsha0001」成好友。嗣假冒客服之詐欺集團成員要求鄭仲儒匯款到指定帳戶作為簽賭金後，再向鄭仲儒表示欲領取中獎彩金，須先匯款至指定帳戶內作為保證金云云，致鄭仲儒陷於錯誤而依詐欺集團成員之指示匯款入詐騙集團指定之帳戶如右揭所示。 109年12月17日下午12時7分9秒 480,000元 何昆育之台新銀行後甲分行帳號（812）00000000000000號帳戶 1.證人即告訴人鄭仲儒之證述（偵一卷第33至37頁） 2.告訴人鄭仲儒提出之屏東縣政府警察局里港分局大平派出所受理詐騙帳戶通報警示簡便格式表及內政部警政署反詐騙案件紀錄表（偵一卷第51至55頁） 3.告訴人鄭仲儒提出之國泰世華銀行匯出匯款憑證影本（偵一卷第57頁） 4.何昆育之台新銀行後甲分行帳號（812）00000000000000號存款交易明細（偵一卷第59至62頁） 110年度偵字第25985號、111年度偵字第15727、15728號 鍾政翰同意給付鄭仲儒120,000元，並自111年11月起，於每月30日前，給付60,000元至鄭仲儒之中華郵政帳號00000000000000000號帳戶內，至120,000元全部給付完畢止。 楊怡玟同意給付鄭仲儒120,000元，並自111年11月起，於每月30日前，給付60,000元至鄭仲儒之中華郵政帳號00000000000000000號帳戶內，至120,000元全部給付完畢止。 5 尤憶玲 ︵ 提 起 告 訴 ︶ 於109年11月20日，由某詐欺集團成員以「李訓」名義在抖音交友軟體與尤憶玲結識，嗣2人加LINE成好友，「李訓」隨即向尤憶玲推薦加入金沙公司客服之LINE帳號成好友。嗣「李訓」再以LINE傳送開獎號碼予尤憶玲，向其佯稱可向金沙公司下注云云，致尤憶玲陷於錯誤而依詐欺集團成員之指示匯款入詐騙集團指定之帳戶如右揭所示。 109年12月16日下午12時55分22秒 20,000元 何昆育之國泰世華銀行帳號（013）000000000000號帳戶 1.證人即告訴人尤憶玲之證述（偵二卷第21至25頁） 2.國泰世華商業銀行存匯作業管理部110年1月20日國世存匯作業字第1100007935號函及所附何昆育之帳號（013）000000000000號帳戶開戶基本資料、存款交易明細、對帳單（偵二卷第29至40頁） 3.告訴人尤憶玲提出之宜蘭縣政府警察局礁溪分局美城派出所受理刑事案件報案三聯單、受理各類案件紀錄表、受理詐騙帳戶通報警示簡便格式表及內政部警政署反詐騙案件紀錄表、金融機構聯防機制通報單（偵二卷第51至63頁） 4.告訴人尤憶玲提出之中國信託銀行自動櫃員機交易明細表影本、存摺影本（偵二卷第65至67頁） 5.告訴人尤憶玲行動電話通訊軟體「LINE」之對話訊息內容翻拍照片1張（偵二卷第69頁） 110年度偵字第25985號、111年度偵字第15727、15728號 鍾政翰同意給付5,000元予尤憶玲，其給付方式為本協議成立後30日內，匯上開款項至尤憶玲之中國信託銀行帳號000000000000000號帳戶內。 楊怡玟同意給付5,000元予尤憶玲，其給付方式為本協議成立後30日內，匯上開款項至尤憶玲之中國信託銀行帳號000000000000000號帳戶內。 6 黃仕堯 ︵ 提 起 告 訴 ︶ 於109年11月底某日，由某詐欺集團成員以暱稱「小露」在badoo網路交友平台上刊登交友訊息，適黃仕堯瀏覽該訊息，乃與「小露」加LINE成好友，隨後「小露」即向黃仕堯傳送並介紹某一網路虛擬貨幣投資平台，佯稱可投資獲利云云，致黃仕堯陷於錯誤而依詐欺集團成員之指示匯款入詐騙集團指定之帳戶如右揭所示。 109年12月14日上午1時7分47秒 30,000元 何昆育之國泰世華銀行帳號（013）000000000000號帳戶 1.證人即告訴人黃仕堯之證述（偵四卷第15至19頁） 2.告訴人黃仕堯提出之中國信託銀行自動櫃員機交易明細表影本、銀行存戶交易明細整合查詢列印（偵四卷第23至29頁） 2.告訴人黃仕堯提出之行動電話通訊軟體「LINE」與暱稱「小露」之對話訊息內容翻拍照片33張（偵四卷第31至47頁） 3.告訴人黃仕堯提出之臺中市政府警察局豐原分局合作派出所受理各類案件紀錄表、受理詐騙帳戶通報警示簡便格式表及內政部警政署反詐騙案件紀錄表、金融機構聯防機制通報單（偵四卷第49至87頁） 4.國泰世華商業銀行存匯作業管理部110年2月20日國世存匯作業字第1100021229號函及所附何昆育之帳號（013）000000000000號帳戶開戶基本資料、存款交易明細（偵四卷第89至98頁） 110年度偵字第25985號、111年度偵字第15727、15728號 鍾政翰願於111年10月24日前給付黃仕堯7,500元。 楊怡玟願於111年10月24日前給付黃仕堯7,500元。 7 朱文絹 ︵ 提 起 告 訴 ︶ 於109年12月初某日，由某詐欺集團成員在網路交友軟體假冒暱稱「執著」與朱文絹結識，2人即互相加LINE成好友，嗣於同年月4日下午10時59分許，「執著」向朱文絹佯稱可利用其公司內部網路漏洞賺錢云云，並傳送「金沙娛樂公司」之網址（http://m.king1568.com），邀朱文絹上該網站註冊並儲值進行下注操作，致朱文絹陷於錯誤而依詐欺集團成員之指示匯款入詐騙集團指定之帳戶如右揭所示。 109年12月18日下午2時44分30秒 89,500元 何柏憲之永豐銀行（807）00000000000000號帳戶 1.證人即告訴人朱文絹之證述（偵五卷第33至39頁、第41至42頁） 2.何柏憲之永豐銀行（807）00000000000000號帳戶開戶基本資料、存款交易明細（偵五卷第43至49頁） 2.告訴人朱文絹提出之郵局存摺及內頁交易明細表影本（偵五卷第51至52頁） 3.告訴人朱文絹提出之郵政跨行匯款申請書影本（偵五卷第53頁） 4.告訴人朱文絹提出之高雄市政府警察局仁武分局九曲派出所受理詐騙帳戶通報警示簡便格式表及內政部警政署反詐騙案件紀錄表、金融機構聯防機制通報單（偵五卷第55至58頁） 5.告訴人朱文絹提出之行動電話通訊軟體「LINE」之對話訊息內容翻拍照片27張（偵五卷第59至86頁） 110年度偵字第25985號、111年度偵字第15727、15728號 鍾政翰同意給付22,375元予朱文絹，其給付方式為本協議成立後30日內，匯上開款項至朱文絹之中華郵政帳號00000000000000000號帳戶內。 楊怡玟同意給付22,375元予朱文絹，其給付方式為本協議成立後30日內，匯上開款項至朱文絹之中華郵政帳號00000000000000000號帳戶內。 8 林玥岑 ︵ 提 起 告 訴 ︶ 於109年12月中旬某日，由某詐欺集團成員以「張俊傑」名義在臉書與林玥岑結識，2人互相加LINE成好友，嗣於同年月18日前某時，「張俊傑」向林玥岑佯稱可代買港澳地區彩券云云，致林玥岑陷於錯誤而依詐欺集團成員之指示匯款入詐騙集團指定之帳戶如右揭所示。 109年12月18日下午1時9分54秒（起訴書記載為11時許，應予更正） 28,000元 何柏憲之合作金庫商業銀行帳號（006）0000000000000號帳戶 1.證人即告訴人林玥岑之證述（偵六卷第45至48頁） 2.告訴人林玥岑提出之彰化縣警察局田中分局社頭派出所受理詐騙帳戶通報警示簡便格式表及內政部警政署反詐騙案件紀錄表、金融機構聯防機制通報單（偵六卷第49至63頁） 3.告訴人林玥岑提出之陽信銀行匯款收執聯（偵六卷第65頁） 4.告訴人林玥岑提出之行動電話通訊軟體「LINE」之對話訊息內容、購買彩券收據、彩券公司網頁翻拍照片19張（偵六卷第69至87頁） 5.何柏憲之合作金庫銀行帳號（006）0000000000000號帳戶開戶基本資料、存款交易明細（偵六卷第141至143頁） 110年度偵字第25985號、111年度偵字第15727、15728號 尚未和解。 9 葉姵妤 ︵ 提 起 告 訴 ︶ 於109年11月中旬某日，由某詐欺集團成員以「吳俊陵」名義在「SWEET RING」APP交友軟體上貼文徵友，適葉姵妤瀏覽該訊息，與之加LINE成好友，期間「吳俊陵」向葉姵妤佯稱係香港匯豐銀行內部人員，將有投資未上市股票發財之機會，最低投資額為3000美元云云，致葉姵妤陷於錯誤而依詐欺集團成員之指示匯款入詐騙集團指定之帳戶如右揭所示。 109年12月21日上午9時54分19秒 98,539元 何柏憲之永豐銀行（807）00000000000000號帳戶 1.證人即告訴人葉姵妤之證述（偵六卷第89至91頁） 2.告訴人葉姵妤提出之新北市政府警察局汐止分局社后派出所受理詐騙帳戶通報警示簡便格式表及內政部警政署反詐騙案件紀錄表、金融機構聯防機制通報單（偵六卷第93至101頁） 3.告訴人葉姵妤提出之國泰世華銀行匯出匯款憑據、行動電話通訊軟體「LINE」之對話訊息內容翻拍照片2張（第103頁） 4.告訴人葉姵妤提出之匯豐銀行境外匯款申請書（第105頁） 5.何柏憲之永豐銀行（807）00000000000000號帳戶開戶基本資料、存款交易明細（偵六卷第133至139頁） 110年度偵字第25985號、111年度偵字第15727、15728號 鍾政翰願於111年10月24日前給付葉姵妤24,635元。 楊怡玟願於111年10月24日前給付葉姵妤24,635元。 10 高璧如 ︵ 提 起 告 訴 ︶ 於109年12月8日前某日，由某詐欺集團成員以「jay陳」、「陳俊輝」名義在網路交友軟體與高璧如結識，並互相加LINE成好友，嗣「jay陳」、「陳俊輝」即向高璧如佯稱可修改博弈網站數據，邀請高璧如註冊「美高梅娛樂城」博弈網站帳號，並匯款至帳戶內以進行博弈簽注即可獲利云云，致高璧如陷於錯誤而依詐欺集團成員之指示匯款入詐騙集團指定之帳戶如右揭所示。 109年12月21日上午11時28分30秒、35分4秒（起訴書記載為11時28分29秒許、同日11時29分44秒許，應予更正） 50,000元50,000元 何柏憲之永豐銀行（807）00000000000000號帳戶 1.證人即告訴人高璧如之證述（偵六卷第107至109頁） 2.告訴人高璧如提出之臺北市政府警察局中正第一分局博愛路派出所受理詐騙帳戶通報警示簡便格式表及內政部警政署反詐騙案件紀錄表、金融機構聯防機制通報單（偵六卷第111至115頁） 3.告訴人高璧如提出之行動電話通訊軟體「LINE」之對話訊息內容翻拍照片24張（偵六卷第117至131頁） 4.告訴人高璧如提出之網路銀行電子交易明細表（偵六卷第128至129頁） 5.何柏憲之永豐銀行（807）00000000000000號帳戶開戶基本資料、存款交易明細（偵六卷第133至139頁） 110年度偵字第25985號、111年度偵字第15727、15728號 鍾政翰願於111年10月24日前給付高璧如25,000元。 楊怡玟願於111年10月24日前給付高璧如25,000元。 11 黃秋雁 ︵ 提 起 告 訴 ︶ 於109年12月中旬前某日，由某詐欺集團成員以「周元霖」名義在「WeDate」APP交友軟體上與黃秋雁結識，2人並加LINE成好友，嗣「周元霖」即向黃秋雁佯稱其服務之「金沙酒店」系統遭駭客入侵，系統須進行維護，有發現一組程式碼，須黃秋雁幫忙處理，隨即傳送「金沙娛樂城」網(http://www.jinsha1688.cn）供黃秋雁觀覽網站內遊戲幣增加之情形，並邀黃秋雁加入投注即可獲取遊戲幣增加之利益云云，致黃秋雁陷於錯誤而依詐欺集團成員之指示匯款入詐騙集團指定之帳戶如右揭所示。 109年12月21日下午12時47分39秒（起訴書記載為11時43分許，應予更正） 100,000元 何柏憲之永豐銀行（807）00000000000000號帳戶 1.證人即告訴人黃秋雁之證述（偵七卷第41至44頁） 2.告訴人黃秋雁提出之高雄市政府警察局楠梓分局翠屏派出所受理詐騙帳戶通報警示簡便格式表及內政部警政署反詐騙案件紀錄表、金融機構聯防機制通報單（偵七卷第45至49頁） 3.告訴人黃秋雁提出之兆豐國際商業銀行國內匯款申請書影本（偵七卷第55頁） 4.告訴人黃秋雁提出之行動電話通訊軟體與暱稱「金沙娛樂城」之對話訊息內容翻拍照片8張（偵七卷第57至58頁） 5.何柏憲之永豐銀行 　（807）00000000000000號帳戶開戶基本資料、存款交易明細（偵七卷第59至68頁） 110年度偵字第25985號、111年度偵字第15727、15728號 鍾政翰願於111年10月24日前給付黃秋雁25,000元。 楊怡玟願於111年10月24日前給付黃秋雁25,000元。 12 石素貞 ︵ 提 起 告 訴 ︶ 於109年10月25日下午9時5分許，由該詐欺集團某成員以「陳志豪」名義在FB上與石素貞結識，2人進而加LINE成好友，嗣「陳志豪」向石素貞誆稱有得到澳門彩券內部號碼，且要與臺北市政府合作要有5人中獎來做廣告，嗣由另一名詐欺集團成員假冒澳門彩券經理「王俊明」主動聯繫石素貞，並佯稱「陳志豪」被當地司法機關帶走，再指示石素貞匯款到指定帳戶云云，致石素貞陷於錯誤而依詐欺集團成員之指示匯款入詐騙集團指定之帳戶如右揭所示。 109年12月18日上午10時17分3秒（起訴書記載為10時11分許，應予更正） 100,000元 何柏憲之合作金庫商業銀行帳號（006）0000000000000號帳戶 1.證人即告訴人石素貞之證述（偵八卷第75至81頁） 2.何柏憲之合作金庫銀行帳號（006）0000000000000號帳戶開戶基本資料、存款交易明細（偵八卷第87至91頁） 3.告訴人石素貞提出之臺北市政府警察局大安分局臥龍街派出所受理詐騙帳戶通報警示簡便格式表及內政部警政署反詐騙案件紀錄表（偵八卷第93至95頁） 4.告訴人石素貞提出之郵政跨行匯款申請書影本（偵八卷第97頁） 5.告訴人石素貞行動電話通訊軟體「LINE」金融帳戶帳號資料截圖畫面、「陳志豪」證件及通話紀錄翻拍照片8張（偵八卷第99至103頁） 6.告訴人石素貞提出之郵局存摺及內頁交易明細表影本（偵八卷第105至109頁） 110年度偵字第25985號、111年度偵字第15727、15728號 鍾政翰同意給付25,000元予石素貞，其給付方式為本協議成立後30日內，匯上開款項至石素貞之中華郵政帳號00000000000000000號帳戶內。 楊怡玟同意給付25,000元予石素貞，其給付方式為本協議成立後30日內，匯上開款項至石素貞之中華郵政帳號00000000000000000號帳戶內。 13 林雅寶 ︵ 提 起 告 訴 ︶ 於109年12月4日某時許，由該詐欺集團某成員以「魏國鵬」名義在IG上與林雅寶結識，2人進而加LINE成好友，嗣「魏國鵬」傳送由該詐欺集團所虛設之「澳門威尼斯」假投資網站予林雅寶，佯稱完成登錄註冊即可進行投資獲利，林雅寶信以為真完成登錄註冊後，即有該詐欺集團成員所扮演之網站客服人員與林雅寶聯繫，誆稱如匯款至指定銀行帳戶即可進行投資獲利云云。致林雅寶陷於錯誤而依詐欺集團成員之指示匯款入詐騙集團指定之帳戶如右揭所示。 109年12月18日上午10時34分20秒（起訴書記載為11時許，應予更正） 165,000元 何柏憲之合作金庫商業銀行帳號（006）0000000000000號帳戶 1.證人即告訴人林雅寶之證述（偵九卷第19至21頁） 2.告訴人林雅寶提出之新北市政府警察局新莊分局光華派出所受理詐騙帳戶通報警示簡便格式表及內政部警政署反詐騙案件紀錄表、金融機構聯防機制通報單（偵九卷第22至24頁） 3.告訴人林雅寶提出之中國信託銀行匯款申請書（偵九卷第25頁） 4.告訴人林雅寶行動電話通訊軟體與暱稱「威尼斯集團」之對話訊息內容翻拍照片107張（偵九卷第26至113頁） 5.何柏憲之合作金庫銀行帳號（006）0000000000000號帳戶開戶基本資料、存款交易明細（偵九卷第52至56頁） 110年度偵字第25985號、111年度偵字第15727、15728號 鍾政翰願於111年10月24日前給付林雅寶41,250元。 楊怡玟願於111年10月24日前給付林雅寶41,250元。 14 鄭熙諺 ︵ 提 起 告 訴 ︶ 於109年5月間某日，先由該詐欺集團某成員以「陳震」名義在通訊軟體與鄭熙諺認識，2人並加LINE成好友，嗣「陳震」向鄭熙諺誆稱其公司向金沙娛樂城承包工程時，發現金沙娛樂城網站有漏洞，可利用該漏洞進行投資獲取暴利云云，致鄭熙諺陷於錯誤而依詐欺集團成員之指示匯款入詐騙集團指定之帳戶如右揭所示。 109年12月21日下午2時26分19秒、30分58秒 10,000元10,000元 何柏憲之永豐銀行（807）00000000000000號帳戶 1.證人即告訴人鄭熙諺之證述（偵十卷第11至25頁） 2.何柏憲之永豐銀行（807）00000000000000號帳戶帳戶開戶基本資料、存款交易明細（偵十卷第33至39頁） 3.告訴人鄭熙諺提出之臺中市政府警察局第二分局文正派出所受理刑事案件報案三聯單、受理各類案件紀錄表、受理詐騙帳戶通報警示簡便格式表及內政部警政署反詐騙案件紀錄表、金融機構聯防機制通報單（偵十卷第43至72頁） 4.告訴人鄭熙諺提出之台新銀行帳戶交易明細表（偵十卷第82至85頁） 110年度偵字第25985號、111年度偵字第15727、15728號 尚未和解。 15 莊霓臻 ︵ 提 起 告 訴 ︶ 由該詐欺集團某成員，於109年10月底某日，以LINE暱稱「李宇鵬」主動加莊霓臻好友，「李宇鵬」再向莊霓臻誆稱其任職於「澳門勵駿創建有限公司」，其可更改該公司博奕遊戲彩券中獎號碼，該公司同時發行相關博弈彩券活動，莊霓臻信以為真，即參加該博弈彩券活動。嗣由該詐欺集團某成員，假冒該公司財務人員「蔣先生」致電莊霓臻誆稱簽中相關博弈彩券，須支付相關費用方可提領彩金云云，致莊霓臻陷於錯誤而依詐欺集團成員之指示匯款入詐騙集團指定之帳戶如右揭所示。 109年12月15日上午11時9分37秒（併辦意旨書記載為23時38分許，應予更正） 1000,000元 何昆育之國泰世華銀行帳號（013）000000000000號帳戶 1.證人即告訴人莊霓臻之證述（偵十三卷第21至25頁） 2.告訴人莊霓臻提出之彰化縣警察局彰化分局大村派出所受理詐騙帳戶通報警示簡便格式表及內政部警政署反詐騙案件紀錄表、金融機構聯防機制通報單（偵十三卷第39至45頁） 3.何昆育之國泰世華商業銀行帳號（013）000000000000號帳戶開戶基本資料、存款交易明細、對帳單（偵十三卷第47至53頁） 4.告訴人莊霓臻提出之「澳門勵駿創建有限公司」委託書（偵十三卷第55頁） 5.告訴人莊霓臻提出之中國信託銀行匯款申請書影本（偵十三卷第59頁） 111年度偵字第31529號 鍾政翰同意給付莊倪臻300,000元，應於本協議成立之日給付第一期款項25,000元，並自111年12月起，於每月10日前，給付25,000元至莊倪臻之中國信託帳號000000000000000號帳戶內，至300,000元全部清償完畢止。 楊怡玟同意給付莊倪臻300,000元，應於本協議成立之日給付150,000元至莊倪臻之中國信託帳號000000000000000號帳戶內，並於給付第一期款項之次日起算30日內前，給付第二期150,000元至莊倪臻之中國信託帳號000000000000000號帳戶內。 

附件：
一、鍾政翰同意給付鄭仲儒新臺幣12萬元。
    給付方法：自111年11月起，於每月30日前，給付60,000元
    至鄭仲儒之中華郵政帳號00000000000000000號帳戶內，至1
    20,000元全部給付完畢止。
二、楊怡玟同意給付鄭仲儒新臺幣12萬元。
    給付方法：自111年11月起，於每月30日前，給付60,000元
    至鄭仲儒之中華郵政帳號00000000000000000號帳戶內，至1
    20,000元全部給付完畢止。
三、鍾政翰同意給付莊倪臻新臺幣30萬元。
    給付方法：應於本協議成立之日給付第一期款項25,000元，
    並自111年12月起，於每月10日前，給付25,000元至莊倪臻
    之中國信託帳號000000000000000號帳戶內，至300,000元全
    部清償完畢止。
四、楊怡玟同意給付莊倪臻新臺幣30萬元。
    給付方法：應於本協議成立之日給付第一期款項25,000元，
    並自111年12月起，於每月10日前，給付25,000元至莊倪臻
    之中國信託帳號000000000000000號帳戶內，至300,000元全
    部清償完畢止。